# 是否应记入营业外收入？

提问人：胖胖彤 时间：2011-05-18 14:04:58
某企业为饲料生产企业，按税法有关规定免征增值税， 请问：增值税免征额是否应记入营业外收入？
[ 本帖最后由 胖胖彤 于 2011-5-18 14:12 编辑 ]

回答人：chenyiwei
直接免征的增值税（按增值税法规定为免税的货物），应按照所开出的销售发票上注明的价款全额确认为营业收入，同时所结转的营业成本中也包含了免税货物所耗用的不得抵扣的进项税额。免税影响不体现在营业外收入中。